臺灣高等法院高雄分院刑事判決　　　　95年度上訴字第2191號
上　訴　人
即　被　告　丙○○
　　　　　　　　　　（現另案於高雄分監執行中）
選任辯護人　郭國益　律師
上列上訴人因強盜案件，不服臺灣高雄地方法院95年度訴字第26
0 號中華民國95年8 月11日第一審判決（起訴案號：臺灣高雄地
方法院檢察署94年度偵字第27121 、27139 號），提起上訴，本
院判決如下：
    主  文
上訴駁回。
    事  實
一、丙○○於民國（以下同）90年間因竊盜案件，經本院以90年
    度上訴字第1335號案件判處有期徒刑2 年3 月，並經最高法
    院於91年3 月21日以91年度台上字第1583號駁回上訴確定，
    於93年12月10日縮刑期滿執行完畢，仍不知悔改，復於94年
    9 月13日上午6 時25分許，基於意圖為自己不法所有及毀損
    之犯意（其餘竊盜部分已經原審判處有期徒刑2 年經撤回上
    訴而確定），攜帶客觀上足供兇器使用之螺絲起子3 支及剪
    刀1 支，在高雄縣鳳山市○○路21巷3 弄巷口，持螺絲起子
    破壞甲○○所有車牌號碼為3038－MH自小客車車窗之方式，
    竊取車內之汽車音響1 台，得手後將音響置於所竊得之丁○○失竊之機車內，正欲騎乘該機車離去之際，為民眾當場發
    現高呼抓賊，丙○○一時緊張，所騎乘之機車即不慎撞擊戊○○所有停放在高雄縣鳳山市○○路21巷3 弄8 號前車牌號
    碼P2－9888自小客車及路旁電線桿而倒地，丙○○遂起身繼
    續逃逸，乙○○見狀即向前追捕，並抓住丙○○之腰帶，丙○○為脫免逮捕，竟試圖以嘴咬乙○○之手，乙○○因而將
    手鬆開，丙○○又繼續逃逸，並與乙○○發生拉扯、扭打而
    跌倒在地後，竟自高雄縣鳳山市○○路與凱旋路口花圃旁拾
    起磚頭大小之石頭，作勢襲擊乙○○，此時，在路旁設攤之
    民眾王元一見狀上前撥開丙○○之手，使丙○○手中之石頭
    掉落後，丙○○接續上開脫免逮捕之意，自褲子右後口袋中
    取出剪刀1 支，持該剪刀劃傷乙○○右腳板內側（傷害部分
    未據告訴），對乙○○施以強暴手段，嗣並左右揮舞該剪刀
    ，恫嚇稱：「不要過來、不要過來」等語，以此脅迫手段使
    王元一和乙○○心生畏懼，丙○○趁機轉身繼續沿高雄縣鳳
    山市○○路逃逸，乙○○與王元一見狀亦先後緊追在後。嗣
    丙○○逃至高雄縣鳳山市○○路317 巷20號前跌倒，而為接
    獲通報到場之警員逮捕查獲，並扣得上開剪刀1 支，及其行
    竊所攜帶之螺絲起子3 支。
二、案經甲○○訴由高雄縣政府警察局鳳山分局移送臺灣高雄地
    方法院檢察署檢察官偵查起訴。
    理  由
甲、證據能力部分：
一、上訴人丙○○抗辯其於94年9 月20日之警詢筆錄係員警到醫
    院所製作，當時其因頭部受傷意識不清，故該自白出於不正
    之方法取得，為非任意性，惟經原審當庭勘驗該次警詢錄音
    帶結果：為連續錄音，員警詢問方式為一問一答，詢問態度
    懇切，且有被告父親在場之聲音，而上訴人對於警察就細節
    之詢問都能一一切題應答，且適時表示不同意見，足見無意
    識不清之情形，此有勘驗筆錄在卷可稽，且證人即製作該次
    筆錄之員警陳世峰於原審陳稱：被告一開始送到802 醫院，
    無法製作筆錄，是醫院通知可以製作筆錄，才在94年9 月20
    日至醫院製作被告筆錄，當時被告頭有受傷，但有與被告聊
    過，確定被告能理解我的意思，且被告父親也有在場等語明
    確，衡情頭部受傷與意識是否清楚本無必然之關係，且陳世
    峰既係經為上訴人丙○○施行治療之醫院判斷狀況後，始通
    知到醫院製作警詢筆錄，可見上訴人丙○○當時意識應已恢
    復，況該警詢係在不特定人得出入之醫院及上訴人丙○○之
    父親在場之情況下製作，當無違反上訴人自由意志製作之可
    能，上訴人丙○○抗辯該次警詢自白有以不正方法所製作，
    應不足採。
二、上訴人丙○○復抗辯其於95年2 月8 日警詢中之自白，係員
    警借提後對其施以毆打所為之自白，該自白應不具有證據能
    力等語。然查上訴人丙○○該次警詢自白之內容，核與其同
    日借提後經檢察官訊問時供述內容相符，而於檢察官訊問中
    上訴人丙○○均未提到有遭刑求之情形，甚且明確供陳：警
    詢所述出於自由意志，且均屬實，警詢筆錄有看過確認後簽
    名等語，而證人即借提之警員曾金順於原審亦分別就查訪被
    害人之過程陳稱：「…派出所將案子移送到我們警局時，當
    時有記者來警局，我們有請記者發布消息，請被害人來指認
    ，我想被害人應該是看報紙來指認」等語，而上訴人丙○○
    亦未否認上開物品為竊盜所得，則警員並無施以刑求以取得
    其自白之必要，是上訴人丙○○前開刑求之抗辯，亦無足採
    信。
三、又按被告以外之人於偵查中向檢察官所為之陳述，除顯有不
    可信之情況者外，得為證據，刑事訴訟法第159 條之1 第2
    項亦有明文規定。本件證人王元一、乙○○及被害人戊○○
    於偵查中在檢察官前所為陳述，均依法具結，且無顯不可信
    之特別情況，又檢察官在偵查時應無何不法取供致證人證詞
    顯不可信之情事，是上開證人於偵查中之證述，自得採為證
    據。
四、按被告以外之人於審判外之陳述，雖不符刑事訴訟法第159
    條之1 至第159 條之4 之規定，而經當事人於審判程序同意
    作為證據，法院審酌該言詞陳述或書面陳述作成時之情況，
    認為適當者，亦得為證據；當事人、代理人或辯護人於法院
    調查證據時，知有刑事訴訟法第159 條第1 項不得為證據之
    情形，而未於言詞辯論終結前聲明異議者，視為有前項之同
    意，同法第159 條之5 定有明文。證人即被害人甲○○於警
    詢中之陳述，上訴人丙○○及辯護人未爭執做為本案證據，
    審酌前開被害人甲○○認領贓物並願意簽具領結之情況，且
    與本案相關之待證事實具有關連性，依刑事訴訟法第159 條
    之5 第2 項規定，認被害人甲○○之陳述具有證據能力。
乙、實體部分：
一、訊之上訴人丙○○固不否認有於94年9 月13日上午6 時25分
    許，在高雄縣鳳山市○○路21巷3 弄巷口，持螺絲起子破壞
    甲○○自小客車車窗，竊取車內之汽車音響得手，騎乘機車
    逃逸時撞到路旁戊○○之自小客車，並與追趕之乙○○、王
    元一發生拉扯、扭打之事實，惟矢口否認有何準強盜犯行，
    辯稱：我並無拿石頭或剪刀作勢脅迫乙○○或王元一，也沒
    有拿剪刀劃傷乙○○，剪刀是警察到場後才從我口袋中拿出
    ，可能是乙○○害怕遭我追究追捕過程毆打我頭部之行為，
    才誣指我有施強脅迫之情形云云；辯護人則辯以：乙○○與
    王元一趕至追捕被告時，已非行竊當場，與準強盜構成要件
    有間等語。惟查：
（一）證人即追捕上訴人丙○○之證人乙○○於本院審理時陳稱
      ：「（問：你在94年9 月13日上午6 時25分左右，如何發
      現被告丙○○有竊盜他人物品？）答：當天我剛好在早餐
      店吃早餐，情況不是我發現的，附近居民在喊有人偷東西
      ，就有1 個頭戴著安全帽、戴口罩的人從我面前跑過去，
      其中有人在追，我才上前幫忙捉被告」「（問：頭戴安全
      帽的人是否當庭的被告？）答：是的」「我捉到被告時他
      有拿剪刀出來，看我能不能放他走，但我不知道情況如何
      ，我說等警察來再說，當天被告有說先拿石頭要砸我，後
      來才拿剪刀出來，還有另外一個王先生來幫忙，在整個拉
      扯的過程當中，他剪刀劃過來時，我們兩個閃了以後，被
      告還是跑了，我是在那個時候受傷的，至於剪刀上是否有
      血跡，我也不清楚，後來警方來時，就將人、證物全部帶
      回去，還有我們全部帶到派出所製作筆錄」「當天被告有
      拿剪刀出來要我放開他，如果我不放，他就持剪刀劃下去
      了，我基於保護自己的立場，手有放開來，他就繼續跑」
      「（問：你是聽到有人丟東西，還是偷東西？）答：是喊
      偷東西，喊的那個人發現有人在偷東西，逮到以後警方帶
      回去時，我腳受傷，好像是當地的里長喊的」「（問：被
      告除了拿剪刀之外，有無對你有其他暴力行為？）答：他
      有在路邊拿石頭要砸我」「（問：有無對你推撞？）答：
      因為我手拉著他的衣服，過程中在拉扯，他也有推我」等
      語（見96年3 月12日本院審判筆錄）；該証人乙○○於偵
      查中亦陳稱：「我是拉住被告的腰帶，被告彎下身體以他
      的嘴巴要咬我的手，我為了避免遭咬傷，我就鬆手…追到
      被告又拉住被告的腰帶，但是他又拖著我向前跑，彎身拾
      起路旁的石頭，並對我表示如果我不放開他要以石頭扎我
      ，這時候，王元一就趨身上來將被告的手制止住，搶下被
      告手中的石頭，此際，被告又掏出1 把剪刀往我方向刺，
      我當時有閃開，拉扯過程中我的腳部有被剪刀劃到」等語
      （見94年12月13日偵查筆錄）；又證人即稍後加入追捕之
      王元一亦於原審陳稱：「（問：為何會加入追捕被告的行
      列？）答：那天我擺攤，兩人從我前面跑過去，後面追的
      人喊「抓賊」，我走到大路上，看到二人在扭打，所以前
      半段的事情我都不知道，其中一個梁先生一直喊「幫忙抓
      賊」，但沒有人理他，我就向被告說，派出所在旁邊，若
      不是你做的，等一下警察來說清楚就好」「（問：你看到
      何人扭打？）答：乙○○與在庭的被告」「（問：扭打情
      形？）答：我過去時，乙○○抓著被告的手，後來兩人扭
      打一起摔在地上，兩人倒在路邊的草坪，在座的被告拿起
      石頭要打乙○○，乙○○才抓著被告的手」「（問：後來
      情形？）答：後來兩人爬起來，我看到被告從腰右後方口
      袋或褲子處拿出某物，我沒有看清楚是什麼，我就告訴乙○○，被告可能要拿出某物，叫乙○○小心，我看到他拿
      出一個尖的東西，後來被告往另一個方向跑，我與乙○○
      繼續追」「（問：你當時把石頭拿起來後放在何處？）答
      ：當時被告手拿石頭，乙○○握住他的手腕，被告沒有放
      ，但我按住他的手後，被告就將石頭放開了」「我抓了被
      告的手，石頭掉了，我看被告手伸到右後方，拿出剪刀後
      ，右手握持剪刀，身體和手有作勢往前動一下，手就拿剪
      刀在前方左右揮舞，說不要過來、不要過來（台語）」等
      語（見95年6 月30日原審審判筆錄）。証人乙○○與王元
      一2 人就追捕上訴人之經過大致相符，又乙○○與王元一
      僅係偶然共同追捕上訴人丙○○，且與上訴人丙○○均互
      不相識，當無共同誣陷之可能；復參以乙○○右腳板內側
      所受之傷害，經檢察官於訊問乙○○時亦當場就該傷口拍
      照附卷，觀該傷口呈細長狀，顯係遭利刃所傷，而受傷位
      置在腳板內側，亦非遭擦撞所致，與乙○○證述遭剪刀劃
      傷情節相符合。又上開過程，業經原審勘驗上訴人丙○○
      94年9 月20日警詢筆錄錄音帶之結果，上訴人丙○○對於
      遭追捕過程中有拿石頭、剪刀等物要嚇乙○○及王元一等
      情亦不否認，足見其事後辯稱剪刀是事後才拿出來的，沒
      有拿剪刀劃傷乙○○，也沒有拿石頭恫嚇追捕之人等語，
      係事後卸責之詞，不足採信，上訴人丙○○為脫免逮捕，
      試圖以嘴巴咬乙○○，並持石頭、剪刀恫嚇乙○○、王元
      一及持剪刀劃傷乙○○之事實，應可認定。
（二）上訴人丙○○雖辯稱：乙○○害怕遭我追究追捕過程毆打
      我頭部之行為，才誣指我有施強脅迫之情形云云。惟證人
      乙○○於警詢時稱：「（被告）遭人追逐時有多次跌倒及
      撞擊路旁物品之情形，因此其頭部之傷是否為跌倒時碰撞
      他物所造成的這點我並不清楚，但我並沒有直接攻擊（被
      告）」、「因王元一是後來才加入圍捕，所以我確定不是
      他造成的」等語，證人王元一於原審審理中陳稱：「（問
      ：你看到被告摔倒，他有無受傷？）第1 次我沒有注意，
      第2 次他好像有摔到頭，警察好像有拿衛生紙給他擦」、
      「（問：被告在追捕過程中，有無被打？）無，他跌倒在
      地上，沒有人會打他，我也沒有看到任何人打他」等語明
      確，參以證人乙○○於警詢表示上訴人丙○○既已遭警方
      逮捕且受傷，希望警方秉公處理即可等語，而證人王元一
      於原審亦稱：當時有向被告說如果是冤枉的，就停下來等
      警察到再做說明等語，足見證人對上訴人丙○○並無成見
      ，當無利用追捕過程將之打傷之必要，況本件上訴人丙○○隨即為警察逮捕，並送醫救治，警員當場即知悉上訴人
      丙○○受傷，若上訴人丙○○有遭毆打之情事，為何不立
      即向警員表示，自不得以追捕過程受傷即遽指遭乙○○毆
      打，又為彈劾上訴人丙○○前述所辯遭乙○○毆打之陳述
      不實，是乙○○在警訊中所為此部分之陳述，應有証据能
      力。又上訴人丙○○是否有準強盜犯行，與其受傷無涉，
      並不妨礙其告訴之權利，是上訴人丙○○辯稱：係遭乙○○毆打，乙○○為防止我提起傷害告訴，才故意誣陷我云
      云，不足採信。
（三）上訴人丙○○在高雄縣鳳山市○○路21巷3 弄巷口，持螺
      絲起子破壞甲○○自小客車車窗，竊取車內之汽車音響得
      手之事實，業據被害人甲○○於警詢指訴綦詳，並有贓物
      認領保管單在卷可憑，堪以認定。又上訴人丙○○竊盜被
      發現隨即騎乘機車準備逃逸，而撞到戊○○停放於同巷弄
      8 號前之自小客車，此為上訴人丙○○所不否認，證人即
      車主戊○○於警詢及偵查中亦證述屬實。又上訴人丙○○
      於警詢時自承是因為被人發現，緊張摔倒，騎機車去撞到
      電線桿，然後就跑給人家追等語，核與乙○○前述聽見有
      人高喊抓賊，所以就追上前去等語相符，足見上訴人丙○○係因行竊為人發覺，一時緊張騎車摔倒，上訴人丙○○
      當時尚未能離開現場，乙○○隨即上前追捕，而嗣上訴人
      丙○○沿新富路580 巷轉入凱旋路，乙○○亦一路緊跟在
      後，2 人並在新富路、凱旋路口發生拉扯及扭打，王元一
      在此加入追捕行列後，上訴人丙○○又沿凱旋路逃逸，乙○○及王元一則一路跟隨在後，直至317 巷20號前因跌倒
      始停止，由此段過程可証上訴人丙○○自始至終均未能脫
      離他人之追躡，自與準強盜罪係「當場」脫免逮捕之構成
      要件相當，辯護人辯以乙○○、王元一均非竊盜被害人，
      未親眼目睹行竊過程，而係中途加入，並非當場等語，自
      不足採。
    綜上所述，因上訴人丙○○於警詢時自承：是因為被人發現
    ，緊張摔倒，騎機車去撞到電線桿，然後就跑給人家追等語
    ，又上訴人丙○○逃跑，証人乙○○及王元一則一路跟隨在
    後，追到後上訴人丙○○有拿石頭及剪刀向追捕者乙○○及
    王元一揮舞，並喊「不要過來、不要過來（台語）」等語，
    由上述過程可証上訴人丙○○竊盜被發現後自始至終均未能
    脫離他人之追躡，並有對追捕者施強暴及脅迫，上訴人丙○○所為自與準強盜罪之「當場」脫免逮捕之構成要件相當，
    事証明確，上訴人丙○○所辯係卸責之詞，不足採信，其犯
    行已堪認定。
二、按刑法第330 條所謂犯強盜罪，不僅指自始犯強盜罪者而言
    ，即依第329 條以強盜論者，亦包括之，故犯第329 條之準
    強盜罪如有刑法第321 條第1 項各款情形之一者，自應依刑
    法第330 條論處。上訴人丙○○攜帶上開螺絲起子竊取汽車
    音響，自應該當於刑法第321 條第3 款攜帶兇器之構成要件
    ，又上訴人丙○○於竊得汽車音響後，為人察覺，欲騎乘機
    車逃逸而摔倒，為脫免逮捕，竟持石頭作勢要襲擊乙○○，
    並接續持剪刀揮舞，以此恫嚇追趕在後之乙○○及王元一，
    手持剪刀並劃傷乙○○，核其所為，係犯刑法第329 條之準
    強盜罪，而有刑法第321 條第1 項第3 款之加重情形，應依
    刑法第330 條第1 項之加重強盜罪論處。起訴書記載上訴人
    丙○○僅係犯同法第329 條之準強盜罪，尚有未洽，惟其基
    本事實同一，法院自應予審理，公訴人並已於原審審理中當
    庭更正起訴法條，自毋庸再為變更法條之諭知。又上訴人丙○○另以螺絲起子破壞甲○○車窗，致令不堪用，此部分另
    犯刑法第354 條之毀損罪。上訴人丙○○所犯加重強盜及毀
    損2 罪間，有方法結果之牽連關係，應依修正前刑法第55條
    規定從一重以加重強盜罪論處。又上訴人丙○○前於90年間
    因竊盜案件，經本院以90年度上訴字第1335號判處有期徒刑
    2 年3 月，並經最高法院於91年3 月21日以91年度台上字第
    1583號駁回上訴確定，於93年12月10日縮刑期滿執行完畢，
    有臺灣高等法院被告前案紀錄表在卷可按，其受有期徒刑執
    行完畢後，5 年以內再犯本件有期徒刑以上之罪，為累犯，
    應依刑法第47條之規定加重其刑。又上訴人丙○○行為後，
    如附表所示之刑法及相關法律均業經變更，並於95年7 月1
    日施行，玆經整體比較結果，依刑法第2 條第1 項規定，自
    應適用各該行為時法，亦即修正前之法律處罰。
三、原審適用刑法第2 條第1 項前段、第330 條第1 項、第321
    條第1 項第3 款、第354 條、第38條第1 項第2 款，修正前
    刑法第55條、第47條，修正前罰金罰鍰提高標準條例第1 條
    前段規定，並審酌上訴人丙○○年紀尚輕，已有多次因竊盜
    案件入監服刑，有上述前案紀錄表可按，素行不佳，仍不思
    以己力獲取所需，而持客觀上足供兇器使用之工具，破壞停
    放路邊之車輛車窗，竊取車內財物，且為脫免逮捕，竟當場
    施強暴、脅迫於他人，犯後飾詞狡辯態度不佳等一切情狀，
    量處有期徒刑7 年2 月。並說明扣案之螺絲起子3 支、剪刀
    1 支，均為上訴人丙○○所有，供竊盜及準強盜犯行所用之
    物，亦據其供陳在卷，其依刑法第38條第1 項第2 款之規定
    宣告沒收之理由。經核原判決認事用法並無不合，量刑亦屬
    適當，上訴人丙○○上訴否認犯準強盜罪，為無理由，應予
    駁回。
據上論結，應依刑事訴訟法第368 條，判決如主文。
本案經檢察官林應華到庭執行職務。
中　　華　　民　　國　　96　　年　　3　　月　　26　　日
            刑事第六庭  審判長法  官  王憲義
                              法  官  李璧君
                              法  官  張盛喜
以上正本證明與原本無異。
如不服本判決應於收受本判決後10日內向本院提出上訴書狀，其
未敘述上訴理由者，並得於提起上訴後10日內向本院補提理由書
狀（均須按他造當事人之人數附繕本）「切勿逕送上級法院」。
中　　華　　民　　國　　96　　年　　3 　　月　　26　　日
                              書記官  林明威
附錄本件判決論罪科刑法條：
刑法第321 條
犯竊盜罪而有左列情形之一者，處6 月以上、5 年以下有期徒刑
：
一  於夜間侵入住宅或有人居住之建築物、船艦或隱匿其內而犯
    之者。
二  毀越門扇、牆垣或其他安全設備而犯之者。
三  攜帶兇器而犯之者。
四  結夥三人以上而犯之者。
五  乘火災、水災或其他災害之際而犯之者。
六  在車站或埠頭而犯之者。
前項之未遂犯罰之。
刑法第330 條
犯強盜罪而有第321 條第1 項各款情形之一者，處7 年以上有期
徒刑。
前項之未遂犯罰之。
刑法第354 條
毀棄、損壞前二條以外之他人之物或致令不堪用，足以生損害於
公眾或他人者，處2 年以下有期徒刑、拘役或5 百元以下罰金。
附表：
┌──────┬─────────────┬─────────────┬───────┬────┐
│相關變更條文│行為時法（下稱舊法）之內容│裁判時法（下稱新法）之內容│比  較  理  由│備    註│
├──────┼─────────────┼─────────────┼───────┼────┤
│【罰金刑貨幣│依法律應處罰金、罰鍰者，就│中華民國94年1 月7 日法修正│刑法之貨幣單位│經按現行│
│單位之變更】│其原定數額得提高為2 倍至10│施行後，刑法分則編所定罰金│由「元（指銀元│法規所定│
│罰金罰鍰提高│倍（刑法乃係定明10倍）。第│之貨幣單位為新臺幣。94年1 │）」變更為「新│貨幣單位│
│標準條例第1 │1 條所定得提高倍數之規定，│月7 日刑法修正時，刑法分則│臺幣」，且刑法│折算新臺│
│條前段、第5 │於本條例修正後制定之法律，│編未修正之條文定有罰金者，│分則之罰金數額│幣標準條│
│條→刑法施行│不適用之；本條例修正前公布│自94年1 月7 日刑法修正施行│，亦視該分則先│例第2 條│
│法第1 之1條 │之法律，於本條例修正後修正│後，就其所定數額提高為30倍│前曾修正與否，│之規定折│
│第1 項、第2 │其罰金罰鍰數額或法律經全部│。但72年6 月26日至94年1 月│而分別提高3 或│算後等值│
│項          │修正而其罰金罰鍰數額未予變│7 日新增或修正之條文，就其│30倍。        │，是以新│
│            │更者，亦同。              │所定數額提高為3 倍。      │              │法並未較│
│            │                          │                          │              │有利。  │
├──────┼─────────────┼─────────────┼───────┼────┤
│刑法第33條第│罰金：（銀元）1 元以上。  │罰金：新臺幣1000元以上…。│罰金刑之下限，│舊法有利│
│5 款：罰金刑│                          │                          │由銀元10元（亦│        │
│下限變更    │                          │                          │經提高）即新臺│        │
│            │                          │                          │幣30元，提高為│        │
│            │                          │                          │新臺幣1000元  │        │
├──────┼─────────────┼─────────────┼───────┼────┤
│ 【牽連犯】 │第55條：一行為而觸犯數罪名│第55條：一行為而觸犯數罪名│新法僅保留想像│被告所犯│
│            │，或犯一罪而其方法或結果之│者，從一重處斷。但不得科以│競合犯，而刪除│2 罪間，│
│            │行為犯他罪名者，從一重處斷│較罪名所定最輕本刑以下之刑│連續犯之規定。│依新法須│
│            │。                        │。                        │              │分論併罰│
│            │                          │                          │              │，依舊法│
│            │                          │                          │              │則僅從一│
│            │                          │                          │              │重罪處斷│
│            │                          │                          │              │，是舊法│
│            │                          │                          │              │有利。  │
├──────┼─────────────┼─────────────┼───────┼────┤
│【累犯規定變│受有期徒刑之執行完畢，或受│受徒刑之執行完畢，或一部之│新修正刑法第47│新法並未│
│更】修正前刑│無期徒刑或有期徒刑一部之執│執行而赦免後，5 年以內故意│條第1 項規定已│較有利於│
│法第47條→修│行而赦免後，5 年以內再犯有│再犯有期徒刑以上之罪者，為│將過失犯排除於│被告    │
│正後刑法第47│期徒刑以上之罪者，為累犯，│累犯，加重本刑至2 分之1。 │累犯適用之外，│        │
│條第1 項    │加重本刑至2 分之1。       │                          │則過失犯罪在累│        │
│            │                          │                          │犯之評價已為變│        │
│            │                          │                          │更，依刑法第2 │        │
│            │                          │                          │條第1 項但書規│        │
│            │                          │                          │定，行為後法律│        │
│            │                          │                          │有變更，且行為│        │
│            │                          │                          │後之法律有利於│        │
│            │                          │                          │行為人者，本應│        │
│            │                          │                          │適用最有利於行│        │
│            │                          │                          │為人之法律。本│        │
│            │                          │                          │件被告犯罪行為│        │
│            │                          │                          │係於刑法修正前│        │
│            │                          │                          │，因被告前係因│        │
│            │                          │                          │故意犯凐滅證據│        │
│            │                          │                          │醉案件，經法院│        │
│            │                          │                          │判決確定，於刑│        │
│            │                          │                          │之執行完畢後，│        │
│            │                          │                          │5 年內復故意犯│        │
│            │                          │                          │本件有期徒刑以│        │
│            │                          │                          │上之罪，無論依│        │
│            │                          │                          │修正前刑法第47│        │
│            │                          │                          │條規定或修正後│        │
│            │                          │                          │刑法第47條第1 │        │
│            │                          │                          │項規定，均構成│        │
│            │                          │                          │累犯，是以新法│        │
│            │                          │                          │並未較有利於被│        │
│            │                          │                          │告。          │        │
├──────┼─────────────┼─────────────┼───────┼────┤
